臺灣臺北地方法院民事判決　　　　　　　95年度訴字第3297號
原　　　告　媚婷峰美容股份有限公司
即反訴被告
法定代理人　甲○○
訴訟代理人　黃文玲律師
複　代理人　董子祺律師
　　　　　　周裕暐律師
被　　　告　干邑興業有限公司
即反訴原告
法定代理人　丙○○
訴訟代理人　王瀅雅律師
被　　　告　九帛企業有限公司
法定代理人　乙○○
　　　　　　　　　　　　號
訴訟代理人　丁○○
上列當事人間返還支票等事件，本院於民國96年3 月12日言詞辯
論終結，判決如下：
    主      文
被告干邑興業有限公司應將如附表一所示之支票貳紙返還原告，
如無法返還時，被告干邑興業有限公司、九帛企業有限公司應連
帶給付原告新台幣伍佰零肆萬元，及自民國九十五年八月二日起
至清償日止，按年息百分之五計算之利息。
原告其餘之訴駁回。
訴訟費用由被告干邑興業有限公司、九帛企業有限公司連帶負擔
。
本判決第一項於原告以新台幣壹佰陸拾捌萬元為被告干邑興業有
限公司、九帛企業有限公司供擔保後，得假執行；但被告干邑興
業有限公司、九帛企業有限公司如以新台幣伍佰零肆萬元為原告
供擔保後，得免為假執行。
原告其餘假執行之聲請駁回。
反訴被告應返還如附表二所示之「義大利原廠LED SPA 二氧化碳
治療儀（CARBOMED）」及「JET PEEL機」予反訴原告，如無法返
還時，反訴被告應給付反訴原告新台幣壹仟佰零貳萬元，及自
民國九十五年十二月十二日起至清償日止，按年息百分之五計算
之利息。
反訴原告其餘之反訴駁回。
反訴訴訟費用由反訴被告負擔。
本判決第六項於反訴原告以新台幣肆佰拾肆萬元或等值之臺灣
銀行可轉讓定期存單為反訴被告供擔保後，得假執行；但反訴被
告如以新台幣壹仟佰零貳萬元為反訴原告供擔保後，得免為假
執行。
反訴原告其餘假執行之聲請駁回。
    事實及理由
甲、本訴部分：
壹、程序方面：
    按訴狀送達後，原告不得將原訴變更或追加他訴。但被告於
    訴之變更或追加無異議，而為本案之言詞辯論者，視為同意
    變更或追加。民事訴訟法第255 條第2 項定有明文。本件原
    告於起訴時，先位聲明為：被告干邑興業有限公司（以下稱
    干邑公司）、九帛企業有限公司（以下稱九帛公司）應連帶
    返還如附表一所示之支票，備位聲明則為：原告願就本件對
    被告干邑公司主張抵銷後之貨款餘額另行簽發同額之支票予
    被告干邑公司收執，請准命被告干邑公司、九帛公司連帶返
    還如附表一所示之支票；嗣於起訴狀繕本送達後，於民國95
    年8 月7 日具狀變更聲明為：被告干邑公司與被告九帛公司
    應連帶返還原告如附表一所示之支票。如無法返還時應連帶
    給付原告新台幣（下同）504 萬元，及自95年8 月1 日至清
    償日止，按年息5%計算之利息，因被告干邑公司、九帛公司
    對此訴之變更均未異議而為本案之言詞辯論，揆諸前開說明
    ，視為同意變更，是原告此部分訴之變更自應准許。
貳、實體方面：
一、原告起訴主張略以：
（一）伊向被告干邑公司購買「義大利原廠LED SPA 二氧化碳治
      療儀（CARBOMED）」（以下稱系爭儀器），為取得系爭儀
      器在臺灣地區之獨家專賣權及使用權，伊乃以遠高出一般
      市價之每台新臺幣（下同）72萬元之價格，1 次大量訂購
      被告所代理進口之系爭儀器共59台，被告九帛公司為被告
      干邑公司之連帶保證人，保證按約履行契約上之義務，伊
      與干邑公司、九帛公司並於94年9 月23日簽訂「儀器設備
      訂購合約」（以下稱系爭合約），合約第7 條第1 項明定
      伊之獨家販賣使用權，被告等並分別出具保密暨專賣承諾
      書，再度重申就系爭儀器僅提供伊而不提供予其他第三人
      ，以及保證渠等為臺灣地區唯一取得原製造商代理權及銷
      售權之廠商，該保密暨專賣承諾書為系爭合約之一部分。
      伊於系爭合約簽訂後，先於94年9 月27日受領6 台系爭儀
      器，總價款為432 萬元，伊已給付部分貨款259 萬2 千元
      ，嗣後又陸續受領10台系爭儀器，並依系爭合約第4 條之
      約定以3 成現金及7 成開立票據之方式，給付被告干邑公
      司共計720 萬元之貨款，其中3 成現金共計216 萬元部分
      業經被告干邑公司收訖，其餘則開立如附表一所示票面金
      額分別為216 萬元及288 萬元之支票各1 紙（以下稱系爭
      支票）予被告干邑公司收執。
（二）詎料伊與被告干邑公司完成上開16台系爭儀器之付款及交
      貨程序後，自同業處輾轉得知訴外人日琦科技有限公司（
      以下稱日琦公司）與永澤工程有限公司（以下稱永澤公司
      ）於94年11月16日簽訂合作意向書乙紙，其中竟以伊應享
      有獨家販賣使用權之系爭儀器為交易標的，且每台價金只
      需65萬元，被告等顯已違反系爭合約及保密暨專賣承諾書
      之內容，致伊未能取得臺灣地區對系爭儀器之獨家使用權
      ，任由系爭儀器繼續在外流通販售，侵蝕伊以系爭儀器提
      供服務之市占率。
（三）又伊日前接獲行政院衛生署95年8 月30日衛署藥字第0950
      335371號函知系爭儀器應屬醫療器材管理，其製造、輸入
      及販售均應依藥事法之規定，嗣臺中縣衛生局95年9 月4
      日衛藥字第09500039573 號函亦指稱系爭儀器經行政院衛
      生署判定應屬醫療器材管理，臺中市衛生局亦以95年9 月
      25日衛藥字第0950040621號函覆稱系爭儀器係由九帛公司
      進口販售，該案因違反藥事法第40條規定而移請臺灣臺中
      地方法院檢察署偵辦在案。
（四）因被告干邑公司未取得系爭儀器在臺灣地區之獨家代理與
      銷售權，系爭合約之獨賣使用條款與補充系爭合約之保密
      暨專賣承諾書已陷於給付不能，依民法第226 條、第256
      條之規定，伊自得解除兩造間之系爭合約；又系爭儀器屬
      醫療儀器且未向主管機關申請輸入許可，則系爭儀器自無
      法合法使用，即屬物之瑕疵，依民法第354 條、第359 條
      之規定，伊亦得解除前開系爭合約，並依民法第259 條之
      規定請求被告等回復原狀；如認伊解除系爭合約並無理由
      ，因系爭儀器是否得合法使用，為交易上認為重要之物之
      性質，伊因誤認系爭儀器為合法儀器，視為意思表示內容
      之錯誤，依民法第88條之規定，伊亦得撤銷意思表示，並
      依民法第179 條之規定請求被告等返還所受之利益。爰依
      訴訟標的選擇合併關係提起本件訴訟等語，並聲明：被
      告干邑公司、九帛公司應連帶返還原告如附表一所示之支
      票。如無法返還時應連帶給付原告504 萬元，及自95年8
      月1 日起至清償日止，按年息5%計算之利息。願供擔保
      ，請准宣告假執行。
（五）對被告之答辯之陳述：
    1.伊與被告等簽訂系爭合約後，被告等遲未出示其與義大利
      原廠所簽訂之臺灣地區獨家代理合約，再佐以市場上確實
      有系爭儀器在外流通，顯見被告等並未取得義大利原廠的
      獨家代理及銷售權。嗣被告九帛公司雖提出其所謂之來自
      韓國之獨家「代理授權書」，惟此授權書未經我國駐外政
      府單位驗證，且甚為簡略，與一般涉外公司所使用之獨家
      銷售合約動輒數十頁甚不相同，況該「代理授權書」之授
      權對象為設址於臺北縣中和市之PIEZOMEDIN TERNATIONAL
      INC.公司，而被告干邑公司提出之「委託銷售契約書」中
      明載被告九帛公司乃設於臺中市○○路773 號7 樓之4 ，
      該「代理授權書」之授權對象非被告九帛公司甚明。又為
      確保伊取得臺灣地區之獨家代理權，該韓國JOYMGCO.,LTD
      公司必須取得義大利原廠公司之亞洲區獨家銷售權，而被
      告等無法提出義大利原廠公司授權韓國JOYMG CO., LTD公
      司獨家銷售權之證明文件，顯見被告等自始即無系爭儀器
      於臺灣地區之獨家代理權、銷售權。
    2.伊為取得系爭儀器在臺灣地區之獨家販賣使用權，始以每
      台72萬元之價格向被告干邑公司購買系爭儀器，顯見獨家
      販賣使用條款屬達成系爭合約目的不可或缺之給付要件，
      並具有對價關係。縱認獨家販賣使用權非屬主給付義務，
      惟既經雙方當事人所約定，自係達成系爭合約目的不可或
      缺之從給付義務。被告干邑公司未盡其回收舊機器之從給
      付義務，已使本契約不能達成原簽訂目的。而訴外人日琦
      公司係被告九帛公司之中部經銷商，被告等與伊簽約後自
      負有使其經銷商或第三人不得再販賣系爭儀器之義務，惟
      日琦公司卻仍將系爭儀器賣予永澤公司，其所為之給付已
      不符合系爭合約之本旨。
    3.被告干邑公司於簽約時與訟爭後一再告知伊「系爭儀器非
      為醫療儀器，故毋須經中央衛生主管機關核准即可輸入」
      ，並稱「貴公司（即原告）為一專業美容公司，非為醫療
      機構，自不能從事任何有關醫療行為的服務內容，故貴公
      司不會也不能有購買醫療儀器的行為」等語，另被告九帛
      公司亦辯稱：系爭儀器為二氧化碳氣體流量控制儀，因為
      不屬於醫療儀器且在使用上亦無療效，故無須經過主管機
      關核准等語，足見伊自始即不知系爭儀器屬醫療儀器。
二、被告干邑公司略以：
（一）系爭儀器係由九帛公司經義大利原廠之亞洲代理商授權取
      得臺灣地區之代理權，伊於94年9 月23日與原告簽訂系爭
      合約前，為符合兩造即將簽訂之契約約定，乃在94年9 月
      15日與九帛公司簽訂「委託銷售契約書」，雙方約定自94
      年9 月15日起至97年12月31日止，九帛公司同意伊代為獨
      家銷售系爭儀器，故伊之獨家銷售權係經九帛公司授權而
      來，並非直接來自義大利原廠授權，原告對此於簽約前早
      已知之甚詳，是原告指稱伊並未取得義大利原廠之獨家代
      理及銷售權乙節，顯然有誤。
（二）按兩造簽訂之系爭合約屬買賣契約，具有對價關係之給付
      係伊移轉系爭儀器予原告，原告支付價金予伊，此亦為決
      定債之關係類型之基本義務，兩造於系爭合約所約定之獨
      家販賣使用權，並無法決定債之關係類型。況系爭儀器每
      台原價90萬元，伊係因原告大量訂購而給予優惠價格每台
      72萬元，與獨家販賣使用權之約定無關，原告主張系爭獨
      家販賣使用權之約定為系爭合約之主給付義務，於法無據
      。
（三）觀諸兩造所簽訂之系爭合約第7 條第1 項，雙方就簽約前
      3 個月已出售之同型儀器，係約定伊須「盡量回收」，顯
      然原告早已知悉於簽約前市場上已有系爭儀器之流通，且
      兩造係約定「盡量回收」，並非約定伊保證全數回收，故
      並非一旦市場上發現有系爭儀器之流通，伊即屬違反獨賣
      條款之約定。況兩造雖約定原告有3 年之臺灣地區獨家販
      賣使用權，然此僅約束契約當事人，無法限制第三人銷售
      經由真品平行輸入方式取得之系爭儀器或原已在市場上流
      通之舊機。而日琦公司雖為九帛公司之中部經銷商，然九
      帛公司亦已陳明從未將系爭儀器出貨給日琦公司，且自伊
      與原告簽訂系爭合約後，即取消日琦公司對於系爭儀器之
      經銷權，顯然日琦公司所出售之系爭儀器與伊及九帛公司
      無關。
（四）系爭儀器僅係作為氣體流量之控制，且非由伊進口，伊出
      售系爭儀器予原告時，對於系爭儀器是否屬藥事法所規定
      之醫療器材，實無所悉。且縱使系爭儀器確屬醫療器材，
      惟原告公司登記之營業項目包括「醫療器材批發業」、「
      醫療器材零售業」，而本件交易係因原告集團所屬之長春
      藤整型外科診所於94年7 月22日向伊購買系爭儀器乙台，
      該診所院長向原告負責人甲○○報告該儀器使用效果良好
      ，甲○○遂要求伊給予獨家專賣使用權，原告亦陳稱其所
      有之長春藤健康管理中心聘僱多名醫師，具備操作系爭儀
      器之能力，且原告於購買後皆指定送至其集團所屬之診所
      使用，故原告對於系爭儀器屬醫療器材而應具備醫療許可
      證始能輸入乙事應有相當之專業判斷能力，且於兩造簽約
      前，其內部應已經相當之評估，故對於系爭儀器是否為醫
      療器材，應否具備醫療許可證，若非明知，至少亦應有重
      大過失存在，依法原告自不得主張意思表示錯誤而請求撤
      銷其意思表示，亦不得主張解除契約等語，資為抗辯。並
      聲明：原告之訴及假執行之聲請均駁回。如受不利之
      判決，願供擔保請准宣告免為假執行。
三、被告九帛公司則略以：
（一）伊為系爭儀器之臺灣代理商，干邑公司則為伊之臺灣經銷
      商，干邑公司與原告簽訂系爭合約時，伊亦配合為干邑公
      司之連帶保證人，並未再出貨給任何臺灣之廠商，況系爭
      合約中已約明在干邑公司與原告簽約前3 個月已售出之同
      型儀器，干邑公司應盡量回收，回收的舊機可當新機交貨
      ，伊與干邑公司實無需做此違約之事。
（二）日琦公司雖係伊之中部經銷商，惟伊從未交付系爭儀器予
      日琦公司，且原告與干邑公司簽訂系爭合約後，伊即終止
      與日琦公司間之經銷合約，是縱使日琦公司曾出售系爭儀
      器予他人，亦與伊無關。
（三）行政院衛生署之所以認定系爭儀器屬醫療器材，係因有其
      他廠商以相似之儀器提出醫療器材之輸入許可後，行政院
      衛生署始將系爭儀器亦認定屬醫療器材，惟在此之前伊就
      已進口系爭儀器，斯時系爭儀器尚未經行政院衛生署認定
      為醫療器材，伊主觀上即認系爭儀器應非屬醫療器材，並
      無何違約情事等語，資為抗辯。並聲明：原告之訴及假
      執行之聲請均駁回。如受不利之判決，願供擔保請准宣
      告免為假執行。
四、兩造不爭執事項：
（一）原告與被告干邑公司簽訂系爭合約，被告九帛公司為被告
      干邑公司之連帶保證人，合約中約明干邑公司給予原告於
      臺灣地區3 年之獨家販賣使用權，如在簽約前3 個月已售
      出同型機台，干邑公司應盡量回收，回收之舊機，可當新
      機使用。
（二）原告向被告干邑公司購買系爭儀器59台，總價款4,248 萬
      元，原告已受領16台系爭儀器及被告依系爭合約附贈之「
      JET PEEL機」2 台，原告開立系爭支票予被告干邑公司做
      為部分貨款，系爭支票現仍由被告干邑公司持有中。
（三）訴外人日琦公司為被告九帛公司之中部經銷商，日琦公司
      曾以65萬元之價格出售系爭儀器乙台予訴外人永澤公司。
（四）系爭儀器經行政院衛生署認定屬醫療器材，應向中央衛生
      主管機關申請查驗登記並繳納費用，經核准發給醫療許可
      證後，始得製造或輸入。
五、本件之爭點：
（一）被告干邑公司是否違反系爭合約中所約定之獨家專賣使用
      條款？若是，則原告依此主張解除契約，請求被告干邑公
      司、九帛公司連帶返還如附表一所示之支票，如無法返還
      時應連帶給付504 萬元及法定遲延利息，有無理由？
（二）原告是否明知系爭儀器屬醫療儀器或有因重大過失而不知
      之情事？如否，則原告依此主張解除契約及撤銷意思表示
      ，請求被告干邑公司、九帛公司連帶返還如附表一所示之
      支票，如無法返還時應連帶給付504 萬元及法定遲延利息
      ，有無理由？
六、本院得心證之理由：
（一）按藥事法第40條第1 項規定：「製造、輸入醫療器材，應
      向中央衛生主管機關申請查驗登記並繳納費用，經核准發
      給醫療許可證後，始得製造或輸入」；又藥事法第84條第
      1 項與第2 項規定「未經核准擅自製造或輸入醫療器材者
      ，處3 年以下有期徒刑，得併科新台幣10萬元以下罰金。
      明知為前項之醫療器材而販賣、供應、運送、寄藏、牙保
      、轉讓或意圖販賣而陳列者，依前項規定處罰之。」。次
      按物之出賣人對於買受人，應擔保其物依第373 條之規定
      危險移轉於買受人時，無滅失或減少其價值之瑕疵，亦無
      滅失或減少其通常效用，或契約預定效用之瑕疵。民法第
      354 條第1 項前段定有明文。本件被告干邑公司為專業販
      售醫療器材之公司，此有其公司基本資料查詢1 紙在卷可
      按（見本院卷第226 頁），其既為被告九帛公司之經銷商
      ，負責經銷系爭儀器，其對系爭儀器為醫療器材而應經查
      驗登記等自應明瞭，而原告因開設診所、美容中心而購買
      系爭儀器，是自應認系爭儀器能「合法使用」，為系爭儀
      器通常效用之一，亦屬被告干邑公司應負之瑕疵擔保範圍
      內。系爭儀器屬醫療器材，已如前述，而被告干邑公司又
      為販售醫療器材之專業公司，自應擔保系爭儀器移轉於原
      告時，得為通常效用之合法使用。
（二）按買受人於契約成立時，知其物有前條第1 項所稱之瑕疵
      者，出賣人不負擔保之責。買受人因重大過失，而不知有
      前條第1 項所稱之瑕疵者，出賣人如未保證其無瑕疵時，
      不負擔保之責。但故意不告知其瑕疵者，不在此限。民法
      第355 條定有明文。被告干邑公司主張原告對於系爭儀器
      係屬醫療器材，主觀上若非明知，其不知至少亦有重大過
      失存在乙節，為原告所否認，揆諸民事訴訟法第277 條前
      段之規定，自應由被告干邑公司就原告與伊訂約時即明知
      系爭儀器屬醫療器材，或因顯然欠缺普通人之注意而不知
      系爭儀器屬醫療器材此一有利於己之事實負舉證責任。經
      查：
    1.原告係經營美容中心，在臺灣之分店眾多，此為眾所週知
      之事，其向被告干邑公司購買系爭儀器欲擺置在各美容中
      心分店內供消費者使用，若其明知系爭儀器屬醫療器材，
      實無可能未向被告干邑公司要求出示業經向主管機關申請
      查驗登記，經核准發給醫療許可證之證明文件，即率予購
      入大量系爭儀器，而甘冒若遭主管機關察覺即可能因違反
      藥事法第84條第1 項、第2 項之規定而遭移送法辦，及因
      無法繼續提供系爭儀器予消費者使用，衍生違約責任而嚴
      重損害其商譽之風險。再佐以被告干邑公司曾於95年8 月
      寄發存證信函予原告公司，向原告表示「系爭儀器非為醫
      療儀器，故毋須經中央衛生主管機關核准即可輸入」、「
      貴公司（即原告）為一專業美容公司，非為醫療機構，自
      不能從事任何有關醫療行為的服務內容，故貴公司不會也
      不能有購買醫療儀器的行為」，此有被告干邑公司不爭執
      之存證信函1 份附卷可稽（見本院卷第227 頁至第230 頁
      ），顯見被告干邑公司確未告知原告關於系爭儀器屬醫療
      器材之事，而被告復未能舉證證明原告於訂約時即明知系
      爭儀器屬醫療器材，其此部分主張即屬無據。
    2.按民法上所謂過失，以其欠缺注意之程度為標準，可分為
      抽象的過失、具體的過失，及重大過失3 種。應盡善良管
      理人之注意（即依交易上一般觀念，認為有相當知識經驗
      及誠意之人應盡之注意）而欠缺者，為抽象的過失，應與
      處理自己事務為同一注意而欠缺者，為具體的過失，顯然
      欠缺普通人之注意者，為重大過失。故過失之有無，抽象
      的過失，則以是否欠缺應盡善良管理人之注意定之，具體
      的過失，則以是否欠缺應與處理自己事務為同一之注意定
      之，重大過失，則以是否顯然欠缺普通人之注意定之，苟
      非欠缺其注意，即不得謂之有過失（參照最高法院42年台
      上字第865 號判例意旨）。本件被告干邑公司主張原告公
      司登記之營業項目包括醫療器材批發業、醫療器材零售業
      ，且原告集團所屬之長春藤整型外科診所先購買系爭儀器
      乙台，經使用後向原告公司負責人甲○○報告該儀器使用
      效果良好，原告始大量購買系爭儀器，原告所有之長春藤
      健康管理中心聘僱多名醫師，具備操作系爭儀器之能力，
      故原告對於購買之系爭儀器屬醫療器材而應具備醫療許可
      證乙事有相當之專業判斷能力，故其縱非明知系爭儀器屬
      醫療器材，亦屬因重大過失而不知云云，查原告公司之營
      業登記項目雖包含醫療器材之批發及零售業務，此有原告
      公司之公司基本資料查詢1 紙在卷可佐（見本院卷第18頁
      ），而原告公司所屬之長春藤整型外科診所前曾購買系爭
      儀器乙台，經使用後向原告公司負責人甲○○報告該儀器
      使用效果良好，原告始大量購買系爭儀器，此亦為證人即
      原告公司負責人甲○○於本院審理時證述在卷（見本院卷
      第249 頁），惟原告公司購置系爭儀器係欲放置在其所經
      營之診所或美容中心內供消費者使用，故就系爭儀器而言
      ，原告僅係向被告干邑公司購買該儀器之消費者，而非批
      發、零售者，與被告九帛公司、干邑公司分別為系爭儀器
      之代理商、經銷商之性質不同，且醫療器材之種類、項目
      繁多，被告並未舉證證明原告所經營者為與系爭儀器相同
      或相類似性質之醫療器材之批發、零售，自難因原告公司
      營業登記項目包括醫療器材之批發及零售業務，即遽認原
      告應有判定系爭儀器屬醫療儀器之專業知識與能力。次查
      ，縱使原告公司所屬之長春藤整型外科診所前曾購買系爭
      儀器乙台使用，其所屬健康管理中心聘任之醫師具備操作
      系爭儀器之能力，惟判斷系爭儀器是否歸類為醫療器材，
      與是否為專業醫師、是否具備操作系爭儀器之能力無涉，
      不能憑此即認定原告主觀上不知系爭儀器屬醫療儀器有何
      重大過失可言。
（三）綜上所述，系爭儀器既屬醫療器材，依法應向中央衛生主
      管機關申請查驗登記，經核准發給醫療許可證後，始得製
      造或輸入，被告干邑公司既為販售醫療器材之專業公司，
      自應擔保系爭儀器移轉於原告時，得為通常效用之合法使
      用，惟系爭儀器並未向中央衛生主管機關申請查驗登記及
      核准發給醫療許可證，致無法合法使用，自屬欠缺物之通
      常效用，而被告又未能舉證證明原告有明知或因重大過失
      而不知系爭儀器有前述之無法合法使用之瑕疵，則原告依
      民法第354 條、第359 條之規定解除系爭合約，於法自屬
      有據。而原告業已以存證信函對被告干邑公司為解除契約
      之意思表示，該存證信函於95年8 月1 日送達予被告干邑
      公司，有存證信函、送達回執各1 份在卷可參（見本院卷
      第133 頁至第141 頁、第149 頁），另原告請求被告九帛
      公司應與干邑公司連帶返還系爭支票部分，查九帛公司雖
      為干邑公司之連帶保證人，惟系爭支票現為被告干邑公司
      所持有，業如前述，九帛公司自無從返還系爭支票予原告
      ，是原告依據民法第259 條第1 款、第6 款之規定，請求
      被告干邑公司返還如附表一所示之系爭支票，若無法返還
      時，被告干邑公司、九帛公司應連帶給付原告504 萬元，
      及自95年8 月2 日起至清償日止按年息5%計算之利息，為
      有理由，應予准許，逾此部分之請求為無理由，應予駁回
      。至原告另依同法第226 條、第256 條、第88條、第179
      條之規定，為同一之聲明，請求選擇有利訴訟標的而為判
      決，因其所舉民法第354 條、第359 條、第259 條回復原
      狀請求權為有理由，自無再予論述選擇合併之前揭訴訟標
      的有無理由之必要，附予敘明。
乙、反訴部分：
壹、程序方面：
一、按訴狀送達後，原告不得將原訴變更或追加他訴。但擴張或
    減縮應受判決事項之聲明，或不甚礙被告之防禦及訴訟之終
    結者者，不在此限。民事訴訟法第255 條第1 項第3 款、第
    7 款分別定有明文。
二、本件反訴原告提起反訴時，原聲明：反訴被告應給付反訴原
    告28,428,000元，及自「反訴起訴暨答辯狀」（見本院卷第
    47頁）繕本送達反訴被告翌日起至清償日止，按年息5%計算
    之利息；嗣於該狀紙送達後，於95年8 月1 日具狀追加聲明
    為：反訴被告應給付反訴原告33,428,000元整，其中28,428
    ,000 元 部分自「反訴起訴暨答辯狀」繕本送達反訴被告翌
    日起，500 萬元部分自「反訴追加狀」（見本院卷第126 頁
    ）繕本送達反訴被告翌日起，均至清償日止，按年息5%計算
    之利息，此部分核屬擴張應受判決事項之聲明，應予准許。
三、嗣反訴原告除前開聲明外，於95年12月11日又以「民事答辯
    （四）暨反訴準備書（三）狀」（見本院卷第322 頁至第32
    6 頁）追加備位聲明為：反訴被告應返還如附表二所示之「
    義大利原廠LED SPA 二氧化碳治療儀（CARBOMED）」及「Je
    t Peel」機；如無法返還時，反訴被告應給付反訴原告1,30
    2 萬元整，及自該狀紙繕本送達翌日起至清償日止，按年息
    5%計算之利息，因此部分係基於若認反訴被告關於本訴部分
    解除契約之主張成立，則雙方互負回復原狀之義務，反訴被
    告即應返還如附表二所列之「義大利原廠LED SPA 二氧化碳
    治療儀（CARBOM ED） 」及「Jet Peel」機，而反訴被告關
    於本訴部分解除契約之主張是否成立，本即為本件訴訟自繫
    屬後兩造攻防之主要爭點之一，是反訴原告此部分訴之追加
    ，於反訴被告之防禦及訴訟之終結應無何妨礙，故反訴被告
    雖不同意，反訴原告此部分之追加仍應准許。
貳、實體方面：
一、反訴原告起訴主張略以：
（一）伊雖與反訴被告簽訂系爭合約並約定給予其獨家專賣使用
      權，惟伊並無不完全給付或給付不能之情事，業如前述，
      反訴被告片面發函解除系爭合約，應不生法律上效力，其
      以此拒絕履行系爭合約，應已違約。
（二）伊於簽約時實無從知悉系爭儀器尚存在如本件反訴被告指
      稱之醫療器材之爭議。況縱使系爭儀器確屬醫療器材，惟
      反訴被告對於系爭儀器屬醫療器材此點，若非明知，其不
      知至少亦有重大過失存在，業如前述，是反訴被告主張撤
      銷意思表示及解除系爭合約，均不合法，系爭合約仍然有
      效存在，伊依約仍得請求反訴被告給付前開貨款。
（三）依反訴被告於94年10月13日所下之訂單，其中第2 批共計
      13台系爭儀器，要求伊須於94年11月20日交付，交貨地點
      則由反訴被告另行指定，惟嗣後上開約定期日屆期，反訴
      被告始終未告知伊應交貨至何處，伊乃依系爭合約第10條
      第2 項約定，於95年1 月5 日以存證信函限期催告反訴被
      告完成收貨及付款事宜，嗣於同年2 月15日又以存證信函
      催告反訴被告履約，然反訴被告均未於限期內完成收貨及
      付款事宜，自應由反訴被告負遲延責任，故伊自得請求反
      訴被告給付於94年9 月27日向伊訂購之6 台儀器之4 成
      尾款計1,728,000 元94年10月13日向伊下單訂購，其中
      第1 批10台儀器所餘7 成尾款計504 萬元，第2 批共計13
      台儀器價款共計936 萬元依系爭合約第10條規定，因反
      訴被告違約，應補足系爭儀器差價即29台每台20萬元，計
      580 萬元，及給付原來伊贈送之「Jet Peel機」2 台之價
      金計150 萬元依系爭合約第10條第2 項給付違約金計1,
      000 萬元。前開各項共計33,428 ,000 元。
（四）退萬步言之，設若反訴被告解除系爭合約為有理由，惟依
      民法第259 條之規定，反訴被告亦應將其已受領之如附表
      二所示16台系爭儀器及伊贈送之2 台以色列製「Jet Pee
      l 機」返還予伊，若無法返還時，應給付相當於16台系爭
      儀器之價金計1,152 萬元及2 台「Jet Peel機」價金150
      萬元，總計新台幣1,302 萬元整予伊等語。並先位聲明：
      反訴被告應給付反訴原告33,428,000元，其中28,428,0
      00元自「反訴起訴暨答辯狀」繕本送達反訴被告翌日起，
      500 萬元自「反訴追加」狀繕本送達反訴被告翌日起，均
      至清償日止，按年息計5%算之利息。願提供現金或等值
      之台灣銀行可轉讓定期存單為擔保，請准宣告假執行；備
      位聲明為：反訴被告應返還如附表二所示之「義大利原
      廠LED SPA 二氧化碳治療儀（CARBOMED）」及「Jet Peel
      」機，如無法返還時，反訴被告應給付反訴原告1,302 萬
      元，及自「民事答辯（四）暨反訴準備書（三）狀」繕本
      送達翌日起至清償日止，按年息5%計算之利息。願提供
      現金或等值之台灣銀行可轉讓定期存單為擔保，請准宣告
      假執行。
二、反訴被告則略以：本件或因伊已依法解除系爭合約，或因伊
    撤銷系爭合約之意思表示，伊並無受領系爭儀器與給付貨款
    之義務，業如前述，是反訴原告依系爭合約請求之貨款、系
    爭儀器差價及違約金，即屬無理由等語，資為抗辯。並聲明
    ：反訴原告之訴均駁回。若受不利益之判決，願供擔保
    請准宣告免予假執行。
三、經查，系爭儀器屬醫療儀器，惟並未向中央衛生主管機關申
    請查驗登記及核准發給醫療許可證，致無法合法使用，屬欠
    缺物之通常效用，而反訴原告又未能舉證證明原告有明知或
    因重大過失而不知系爭儀器有前述之無法合法使用之瑕疵，
    則反訴被告依民法第354 條、第359 條之規定解除系爭合約
    ，於法即屬有據，業如前述，則系爭合約既經解除，反訴原
    告依系爭合約之法律關係，先位聲明請求反訴被告應給付33
    ,428,000 元 ，其中28,428,000元自「反訴起訴暨答辯狀」
    繕本送達反訴被告翌日起，500 萬元自「反訴追加」狀繕本
    送達反訴被告翌日起，均至清償日止，按年息計5%算之利息
    ，即屬無據，不應准許；至備位聲明部分，依民法第259 條
    第1 款、第6 款之規定，契約解除時，當事人雙方互負回復
    原狀之義務，由他方受領之給付物應返還之，應返還之物有
    毀損、滅失或因其他事由，致不能返還者，應償還其價額，
    是反訴原告備位聲明請求反訴被告應返還如附表二所示之「
    義大利原廠LED SPA 二氧化碳治療儀（CARBOMED）」及「Je
    t Peel」機；如無法返還時，反訴被告應給付反訴原告1,30
    2 萬元（計算式：720,000 ×16＋750,000 ×2 ＝13,020,0
    00），及自「民事答辯（四）暨反訴準備書（三）狀」繕本
    送達翌日即95年12月12日起至清償日止，按年息5%計算之利
    息，為有理由，應予准許。
丙、本件為判決基礎之事證已明，兩造所為之其他主張、陳述並
    所提之證據，經審酌後，認均與本件之結論無礙，不再一一
    論述，併予敘明。
丁、假執行部分：
一、本訴部分：原告、被告干邑公司、九帛公司分別陳明願供擔
    保，請准宣告假執行及免為假執行，就原告勝訴部分經核均
    無不合，爰分別酌定相當擔保金額，予以准許。至原告敗訴
    部分，其假執行之聲請即失所依附，應併予駁回；
二、反訴部分：反訴原告、反訴被告陳明願供擔保，請准宣告假
    執行及免為假執行，就反訴原告勝訴部分經核均無不合，爰
    分別酌定相當擔保金額，予以准許。至反訴原告敗訴部分，
    其假執行之聲請即失所據，應併予駁回
戊、訴訟費用負擔之依據：民事訴訟法第79條、第85條第2項。
中　　華　　民　　國　　96　　年　　4 　　月　　4 　　日
                  民事第一庭法　官　蔡和憲
以上正本係照原本作成。
如對本判決上訴，須於判決送達後20日內向本院提出上訴狀。
中　　華　　民　　國　　96　　年　　4 　　月　　4 　　日
                            書記官  吳文雄
